fr: Programmes de lavage du lave-vaisselle: Automatique; Délicat; Sec uniquement; Écologique; Séchage seul; Express; Verre; Demi-charge; Chargé; Intensif; Nuit; Normal; Prélavage; Rapide; Rinçage; Désinfection; Autonettoyage; Trempage; Vapeur; Autre
vi: Chương trình rửa của máy rửa chén bát: Tự động; Dành cho đồ dễ vỡ; Chỉ sấy khô; Tiết kiệm; Tiết kiệm năng lượng; Rửa nhanh; Thủy tinh; Nửa tải; Nặng; Mạnh; Ban đêm; Bình thường; Rửa sơ; Nhanh; Xả; Khử trùng; Tự làm sạch; Ngâm; Hơi nước; Khác
ru: Программы мойки посудомоечной машины: Автоматическая; Деликатная; Только сушка; Экономичная; Энергосбережение; Экспресс; Для стеклянной посуды; Половинная загрузка; Для сильных загрязнений; Интенсивная; Ночная; Стандартная; Предварительная стирка; Быстрая; Ополаскивание; Дезинфекция; Самоочистка; Замачивание; Обработка паром; Другая
it: Programmi di lavaggio della lavastoviglie: Automatica; Delicati; Solo secco; Eco; Risparmio energetico; Express; Vetro; Mezzo carico; Pesante; Sporco intenso; Notte; Normale; Prelavaggio; Rapido; Risciacquo; Igienizzare; Autopulente; Mettere a bagno; A vapore; Altro
zh-TW: 洗碗機洗程: 自動; 精緻; 僅烘乾; 環保; 節能; 快洗; 玻璃; 半載; 強洗; 強化洗滌; 夜間; 一般; 預洗; 快洗; 沖洗; 消毒; 自我清潔; 浸泡; 蒸氣; 其他
zh-CN: 洗碗机洗涤程序: 自动; 精洗; 仅烘干; 节能; 节能洗; 快速洗; 玻璃; 半载; 重污; 强洗; 夜间; 标准; 预洗; 快速; 冲洗; 消毒洗; 自清洁; 浸泡洗; 蒸汽; 其他
pt-BR: Programas de lavagem da lava-louças: Automático; Delicadas; Somente para secagem; Ecológico; Economizador de energia; Ciclo rápido; Vidro; Meia carga; Pesado; Intensa; Menos ruídos; Normal; Pré-lavagem; Rápida; Enxaguar; Higienizar; Autolimpante; Ciclo de molho; Vapor; Outro
th: โปรแกรมการล้างของเครื่องล้างจาน: อัตโนมัติ; ถนอมผ้า; อบแห้งเท่านั้น; อีโค; โหมดประหยัดพลังงาน; ล้างเร่งด่วน; แก้ว; ครึ่งถัง; ตึงมาก; ผ้าสกปรก; กลางคืน; ปกติ; โปรแกรมล้างล่วงหน้า; แบบเร็ว; ล้างน้ำ; ฆ่าเชื้อ; ระบบทำความสะอาดตัวเอง; แช่ภาชนะ; ไอน้ำ; อื่นๆ
bg-BG: Програми за измиване на съдомиялна машина: Авто; Деликатни; Само сухо; Еко; Енергоспестяващо; Експресно; Стъкло; Наполовина заредено; Пълно; Интензивно; Нощ; Нормална; Предварително миене; Бърза; Изплакване; Дезинфекциране; Самопочистване; Накисване; Пара; Друго
cs: Mycí programy v myčce nádobí: Automatický; Jemné prádlo; Pouze sušení; Eco; Úsporný režim; Rychlý režim; Sklo; Menší množství nádobí; Silné znečištění; Intenzivní; Noční; Normální; Předmytí; Rychlý; Oplachování; Dezinfekce; Samočištění; Namáčení; Parní; Jiný
fi: Astianpesukoneen pesuohjelmat: Automaattinen; Herkkä; Vain kuiva; Ekologinen; Energiansäästö; Pikaohjelma; Lasi; Vajaa täyttö; Raskas; Intensiivinen; Yöpesu; Normaali; Esipesu; Nopea; Huuhtelu; Desinfiointi; Itsepuhdistus; Liotus; Höyry; Muu
el: Προγράμματα πλύσης πλυντηρίου πιάτων: Αυτόματο; Για ευαίσθητα; Μόνο στεγνό; Eco; Εξοικονόμηση ενέργειας; Εξπρές; Για ποτήρια; Μισό φορτίο; Βαρύ; Εντατικό; Νυχτερινό; Κανονικό; Πρόπλυση; Γρήγορο; Ξέπλυμα; Απολύμανση; Αυτοκαθαρισμός; Μούλιασμα; Μαγείρεμα στον ατμό; Άλλο
tr: Bulaşık makinesi yıkama programları: Otomatik; Hassas; Sadece Kurutma; Eko; Enerji tasarrufu; Hızlı program; Cam; Yarı Yük; Ağır kir; Yoğun yıkama; Gece; Normal; Ön yıkama; Hızlı; Durulama; Dezenfekte; Kendi Kendini Temizleme; Ön ıslatma; Buhar; Diğer
pl: Programy mycia w zmywarce: Automatyczne; Delikatne; Tylko suszenie; Eco; Tryb oszczędny; Program szybki; Szkło; Połowa załadunku; Do silnych zabrudzeń; Intensywny; Nocny; Standardowy; Płukanie wstępne; Szybki; Płukanie; Dezynfekcja; Program samoczyszczenia; Namaczanie; Para; Pozostałe
hu: Mosogatógép mosási programjai: Automata; Kímélő; Csak száraz; Öko; Energiatakarékos; Expressz; Üveg; Féltöltet; Nagy terhelésű ciklus; Intenzív; Éjszakai; Normál; Előmosás; Gyors; Öblítés; Fertőtlenítés; Öntisztító; Áztatás; Gőz; Egyéb
da: Opvaskemaskines vaskeprogrammer: Auto; Delikat; Kun tør; Øko; Energibesparende; Ekspres; Glas; Halv opfyldning; Tung; Intensiv; Nat; Normalt; Forvask; Hurtigt; Skyl; Desinficer; Selvrensende; Gennemskyl; Damp; Andet
pt-PT: Programas de lavagem da máquina de lavar louça: Auto; Delicado; Apenas secagem; Ecológico; Poupança de energia; Expresso; Vidro; Meia carga; Intensivo; Intensivo; Noite; Normal; Pré-lavagem; Rápido; Enxaguar; Desinfetar; Autolimpeza; Pré-lavagem; Vapor; Outro
nb: Oppvaskprogrammer for oppvaskmaskin: Auto; Skånsom; Kun tørr; Eco; Energisparer; Uttrykke; Glass; Halvfull; Tung; Intensiv; Natt; Normal; Forvask; Rask; Skylle; Desinfisering; Selvrens; Bløtlegg; Damp; Annet
de: Geschirrspülerprogramme: Auto; Empfindlich; Trockengang; Ökologisch; Energiesparmodus; Express; Glas; Halbe Beladung; Hochleistung; Intensiv; Nacht; Normal; Vorwäsche; Schnell; Spülen; Desinfizieren; Selbstreinigung; Einweichen; Dampf; Sonstiges
es: Programas de lavado del lavavajillas: Automático; Delicado; Solo secado; Ecológico; Ahorrador de energía; Rápido; Vidrio; Media carga; Lleno; Intenso; Noche; Normal; Prelavado; Rápido; Enjuagar; Desinfectar; Autolimpieza; Remojar; Vapor; Otros
ro-RO: Programe de spălare pentru mașina de spălat vase: Auto; Rufe delicate; Doar uscare; Eco; Economizor de energie; Expres; Sticlă; Jumătate de încărcătură; Greu; Intensiv; Noapte; Normal; Prespălare; Rapid; Clătire; Igienizare; Autocurățare; Înmuiere; Abur; Altele
sl-SI: Programi pomivanja pomivalnega stroja: Samodejno; Občutljivo; Samo suho; Eko; Varčevanje z energijo; Ekspresno; Steklo; Polovična obremenitev; Težka; Intenzivno; Noč; Normalna; Predpranje; Hitro; Izpiranje; Sanitiziraj; Samočiščenje; Namakanje; Para; Druga
ja: 食洗機の洗浄プログラム: 自動; デリケート; 乾燥のみ; エコ; 省エネ; 時短; ガラス; ハーフロード; ヘビーウォッシュ; 集中; 夜間; ノーマル; 予洗い; クイック; すすぎ; 消毒; セルフクリーン; つけ置き; スチーム; その他
nl: Vaatwasserprogramma's: Auto; Delicaat; Alleen drogen; Eco; Energiebesparing; Snelprogramma; Glas; Halve belading; Zwaar; Intensief; Nacht; Normaal; Voorwas; Snel; Spoelen; Desinfecteren; Zelfreinigend; Doorweken; Stoom; Overig
hr-HR: Programi pranja na perilici posuđa: Automatski; Delikatna odjeća; Samo suho; Ekološki; Ušteda energije; Brzo; Staklo; Pola opterećenja; Teško; Intenzivno; Noć; Normalno; Pretpranje; Brzo; Ispiranje; Dezinfekcija; Samočišćenje; Namakanje; Para; Ostalo
sv: Diskmaskinsprogram: Auto; Ömtålig; Endast torr; Eco; Energisparare; Uttrycka; Glas; Halv last; Tung; Intensiv; Natt; Normalt; Förtvätt; Snabb; Skölj; Sanera; Självrengöring; Blöta; Ånga; Övrigt
sk-SK: Programy umývačky riadu: Automatický; Jemné; Iba sušenie; Eco; Úspora energie; Rýchly; Sklo; Polovičná náplň; Ťažké; Intenzívne; Noc; Normálne; Opláchnutie; Rýchle; Oplachovanie; Dezinfikovanie; Samočistenie; Namočenie; Para; Iné
en: Dishwasher wash programs: Auto; Delicate; Dry Only; Eco; Energy Saver; Express; Glass; Half Load; Heavy; Intensive; Night; Normal; Prewash; Quick; Rinse; Sanitize; Self Clean; Soak; Steam; Other
ko: 식기세척기 세척 프로그램: 자동; 섬세; 건조만; 에코; 에너지 절약; 급속; 유리; 절반 세척; 강력; 집중; 야간; 일반; 애벌 세척; 신속; 린스; 소독; 셀프 클린; 불림; 스팀; 기타
lt-LT: Indaplovės plovimo programos: Automatinis; Ploniems audiniams; Tik sausas; Eko; Energijos taupymas; Express; Stiklas; Pusinė apkrova; Sunkus; Intensyvus; Naktis; Normalus; Išankstinis skalbimas; Greitas; Skalavimas; Dezinfekavimas; Savaiminis valymas; Mirkymas; Garai; Kita